臺灣臺南地方法院刑事判決
111年度訴字第557號
公  訴  人  臺灣臺南地方檢察署檢察官
被      告  林峻毅


選任辯護人  熊家興律師
            李國禎律師
上列被告因違反毒品危害防制條例案件，經檢察官提起公訴（11
1年度偵字第3162號、111年度偵字第7011號），本院判決如下：
    主  文
林峻毅共同犯運輸第三級毒品罪，處有期徒刑參年捌月。
扣案SAMSUNG廠牌行動電話（IMEI1：○○○○○○○○○○○○○○○／一九號，
IMEI2：○○○○○○○○○○○○○○○／一九號，內含門號○○○○○○○○○○號SIM卡
壹張）壹支、蘋果廠牌iPhone行動電話（IMEI1：○○○○○○○○○○○○○
○○號，IMEI2：○○○○○○○○○○○○○○○號）壹支、蘋果廠牌iPhone行動
電話（IMEI：○○○○○○○○○○○○○○○號）壹支、第三級毒品愷他命壹
包（驗餘淨重九八七點一三公克），均沒收。
    事  實
一、林峻毅明知愷他命為毒品危害防制條例第2條第2項第3款所
    列管之第三級毒品，依法不得運輸，仍於民國110年8月間，
    與真實姓名年籍不詳疑居住在澳洲綽號「老二」共同基於運
    輸第三級毒品愷他命之犯意聯絡，由「老二」負責聯絡自外
    國出貨以國際快遞郵包(按林峻毅提供之收貨資料)寄送至我
    國，由林峻毅負責提供收貨人「WANG YU XIANG」(王禹翔)
    、收貨地址「臺南市○○區○○路0段000號」、連絡電話「0000
    000000」等資料並按派送貨運通知到場收取快遞郵包之分工
    方式，於110年10月26日自荷蘭寄送夾帶愷他命之國際快遞
    郵包1件(航機班次：CI5928，主提單號碼：000-00000000，
    分提單號碼：00000000000；下稱上開郵包)，於110年10月2
    8日運抵我國桃園機場。嗣財政部關務署臺北關駐桃園機場
    關員，於110年11月3日查驗上開郵包，發現夾帶愷他命1包(
    毛重約1,009.5公克)，又因另案查扣林峻毅手機，發現內有
    上開郵包收貨資料，而查悉上情。
二、案經法務部調查局臺南市調查處移送、臺南市政府警察局第
    五分局報告臺灣臺南地方檢察署檢察官偵查起訴。
    理  由
一、證據能力部分：本判決以下所引用之具傳聞性質之證據，檢
    察官、被告及其選任辯護人於本案準備程序均表示同意做為
    證據使用，迄於言詞辯論終結前，亦未爭執其證據能力，本
    院審酌前開證據之作成或取得之狀況，並無非法或不當取證
    之情事，且經本院於審判期日就上開證據依法進行調查、辯
    論，依刑事訴訟法第159條之5規定，均具有證據能力。
二、訊據被告對於檢察官起訴所指摘的運輸第三級毒品愷他命之
    犯行，自始即坦承不諱，復有卷附臺灣臺南地方法院110年
    聲搜字001191號搜索票（警卷第9頁、偵2卷第27頁）、法務
    部調查局臺南市調查處搜索扣押筆錄及扣押物品目錄表（警
    卷第11-19頁、偵2卷第29-37頁）、財政部關務署台北關函
    、財政部關務署台北關扣押貨物運輸工具收據及搜索筆錄、
    單筆艙單資料清表（警卷第21-25頁、偵1卷第7-11頁、偵2 
    卷第9-11、81-85頁）、郵包及相關照片（警卷第27-33頁、
    偵1卷第13-21頁、偵2卷第13-21、87-92頁）、法務部調查
    局110年12月8日調科壹字第11023210220號鑑定書（警卷第3
    5頁、偵2卷第23、93頁）、法務部調查局調查處函及調查報
    告（偵1卷第3-29頁）、法務部調查局桃園市調查處疑似毒
    品初步篩檢表、氣相層析質譜圖影本各1份（偵1卷第23-25
    頁）、林峻毅持用IPHONE手機畫面翻拍照片（偵2卷第69-72
    、92頁）等證據資料可佐，足認被告知自白與事實相符，可
    採信為真實。本件被告運輸第三級毒品之犯行已臻明確，應
    依法論科。
三、論罪科刑
　㈠按愷他命為毒品危害防制條例第2條第2項第3款所定之第三級
    毒品，且均係行政院依懲治走私條例第2條第3項授權公告之
    「管制物品管制品項及管制方式」第1項第3款所定之管制進
    出口物品，依法不得運輸、私運進口。而運輸毒品罪祇以所
    運輸之毒品已實施運送為已足，並非以運抵目的地為完成犯
    罪之要件。換言之，區別該罪既遂、未遂之依據，應以已否
    起運為準，既已起運，構成該罪之輸送行為即已完成，不以
    達到目的地為既遂條件，最高法院92年度台上字第3096號刑
    事判決要旨參照。又懲治走私條例第2條第1項所謂私運管制
    物品進口或出口，係指私運該物品進出國境而言。「國境」
    係指國家統治權所及之範圍，包括領土、領海及領空在內。
    故被告從他國或公海上私運管制物品進入我國領土、領海或
    領空，其走私行為即屬既遂（最高法院84年度台上字第3467
    號判決意旨參照）。
  ㈡核被告所為，係犯毒品危害防制條例第4條第3項之運輸第三
    級毒品罪及懲治走私條例第2條第1項之私運管制物品進口罪
    。被告以一運輸第三級毒品之行為，同時觸犯上開運輸第三
    級毒品、私運管制物品進口2罪，為想像競合犯，依刑法第5
    5條規定，從一重以運輸第三級毒品罪處斷。
  ㈢被告與綽號「老二」之成年男子，就上開犯行，有犯意聯絡
    及行為分擔，為共同正犯。被告利用不知情之運送人員，以
    實行上述運輸第三級毒品及私運管制物品進口之行為，為間
    接正犯。
  ㈣被告就上開犯行，於偵查及本院審理中均坦承不諱，應依毒品危害防制條例第17條第2項之規定，減輕其刑。
  ㈤爰審酌被告正值青壯，不思以正當途徑獲取財物，竟與綽號
    「老二」共同為運輸第三級毒品及私運管制物品進口之犯行
    ，而毒品對社會秩序及國民健康危害至深且鉅，嚴重影響社
    會治安，製造、運輸、販賣等行為情節尤重，更應嚴加非難
    ，其明知毒品對人體健康戕害甚鉅，為牟取利益，無視國家
    杜絕毒品犯罪之禁令，運輸及走私愷他命進入國境內，對社
    會秩序危害亟高，雖幸於入境後經查緝而未流入市面，但對
    社會治安不無潛在性危險，所為實屬可責，應予相當之非難
    ，並衡酌被告就本件犯行所擔任收受包裹之分工、坦承犯行
    之犯罪後態度、走私輸入之愷他命數量甚多，兼衡被告所陳
    大學畢業之教育智識程度暨擔任工地臨時工、與爸爸、前妻
    、8歲的兒子同住之家庭經濟生活狀況等一切情狀，量處如
    主文所示之刑，以示懲儆。
四、沒收：
  ㈠扣案SAMSUNG廠牌行動電話（IMEI1：000000000000000／19號
    ，IMEI2：000000000000000／19號，內含門號0000000000號S
    IM卡1張）1支為被告提供給「老二」作為收受包裹之連絡電
    話；蘋果廠牌iPhone行動電話（IMEI1：000000000000000號
    ，IMEI2：000000000000000號）1支、蘋果廠牌iPhone行動
    電話（IMEI：000000000000000號）1支，為與共犯「老二」
    聯絡遂行本件運輸第三級毒品之工具，業據被告於偵查中及
    本院審理時供陳在卷，爰依毒品危害防制條例第19條第1項
    規定宣告沒收。扣案第三級毒品愷他命（毛重約1,009.5公
    克，驗餘淨重987.13公克)係屬違禁物，依刑法第38條第1項
    規定宣告沒收。
  ㈡本件其餘扣案之行動電話、「000-0000」號車牌2塊、電子磅
    秤2台、K盤、SIM卡、愷他命粉末等物，雖均為被告所有，
    然與本件運輸第三級毒品犯行無關，業據被告陳明在卷，故
    不予以宣告沒收，附予敘明。
  ㈢又被告雖供承綽號「老二」之男子承諾他，運輸本件第三級
    毒品若成功，被告可獲得一成的第三級毒品愷他命做為報酬
    ，然本件既已遭查獲，被告即無報酬可得，此外卷內尚無證
    據證明被告已經獲有犯罪所得，故自無諭知沒收犯罪所得或
    追徵其價額之餘地。
據上論斷，應依刑事訴訟法第299條第1項前段，毒品危害防制條
例第4條第3項、第17條第2項、第19條第1項，懲治走私條例第2
條第1項、刑法第28條、第38條第1項、第55條，判決如主文。
本案經檢察官蘇烱峯提起公訴，檢察官李佳潔到庭執行職務。
中　　華　　民　　國　　111 　年　　8 　　月　　30　　日
　　　　　　　　　刑事第六庭  審判長法  官  高如宜   
　　　　　　　　　
                  　　　　　　　　　法  官  陳鈺雯
　　　　　　　　　
　　　　　　　　　                  法　官　鄭銘仁
以上正本證明與原本無異。
如不服本判決應於收受本判後20日內向本院提出上訴書狀，並應
敘述具體理由。其未敘述上訴理由者，應於上訴期間屆滿後20日
內向本院補提理由書狀（均須按他造當事人之人數附繕本）「切
勿逕送上級法院」。
     　　　　　　　　　　　　　　　書記官　陳姝妤
中　　華　　民　　國　　111 　年　　8 　　月　　31　　日
附錄論罪科刑法條：
毒品危害防制條例第4條第3項
製造、運輸、販賣第三級毒品者，處7年以上有期徒刑，得併科
新臺幣1千萬元以下罰金。

懲治走私條例第2條：
私運管制物品進口、出口者，處 7 年以下有期徒刑，得併科新
臺幣 3 百萬元以下罰金。
前項之未遂犯罰之。
第 1 項之管制物品，由行政院依下列各款規定公告其管制品項
及管制方式：
一、為防止犯罪必要，禁止易供或常供犯罪使用之特定器物進口
    、出口。
二、為維護金融秩序或交易安全必要，禁止偽造、變造之各種貨
    幣及有價證券進口、出口。
三、為維護國民健康必要，禁止、限制特定物品或來自特定地區
    之物品進口。
四、為維護國內農業產業發展必要，禁止、限制來自特定地區或
    一定數額以上之動植物及其產製品進口。
五、為遵守條約協定、履行國際義務必要，禁止、限制一定物品
    之進口、出口。
附表：卷宗簡稱對照表
1.台南市政府警察局第五分局刑案偵查卷宗(警卷) 2.臺灣臺南地方檢察署110年度他字第6013號偵查卷宗資料卷（偵1卷） 3.臺灣臺南地方檢察署111年度偵字第3162號偵查卷宗資料卷（偵2卷） 4.臺灣臺南地方檢察署111年度偵字第7011號偵查卷宗資料卷（偵3卷） 5.臺灣臺南地方法院111年度訴字第557號刑事卷宗（本院卷）